【裁判字號】    95,中簡上,34
【裁判日期】    950525
【裁判案由】    傷害
【裁判全文】
臺灣臺中地方法院刑事判決            95年度中簡上字第34號
上  訴  人
即  被  告  丙○○
            甲○○
上列上訴人等因傷害案件，不服本院臺中簡易庭九十四年度中簡
字第二九五二號中華民國九十四年十一月三十日第一審簡易判決
（聲請簡易判決處刑案號：臺灣臺中地方法院檢察署九十四年度
偵字第一二九七三號），提起上訴，本院判決如下：
    主    文
上訴駁回。
丙○○、甲○○均緩刑貳年。
    犯罪事實
一、乙○○與丙○○原為位於臺中縣大雅鄉○○街一○九號「杰
    申企業股份有限公司」（下稱杰申公司）之同事，其二人因
    平日相處互有嫌隙，丙○○於民國九十三年十一月九日十七
    時十分許，在「杰申公司」停車場內，因故與乙○○發生爭
    執，適有丙○○之小姑甲○○前往「杰申公司」欲接送丙○○，其見丙○○與乙○○發生爭執，甲○○與丙○○遂基於
    普通傷害之犯意聯絡，以徒手共同毆打乙○○，而與乙○○
    發生扭打（乙○○傷害部分未據丙○○、甲○○告訴），並
    造成乙○○受有左臉頰擦傷三公分×○‧一公分、皮下瘀血
    約二公分×一公分、鼻部擦傷一公分×○‧一公分、右眼眶
    擦傷○‧五公分×○‧二公分、頭皮表淺性撕裂傷約一公分
    ×○‧一公分等傷害。
二、案經乙○○訴由臺灣臺中地方法院檢察署檢察官偵查後，聲
    請簡易判決處刑。
    理    由
一、訊據上訴人即被告（下均稱被告）丙○○、甲○○對於前揭
    犯罪事實，於本院審理時供承不諱，核與證人李滋浩、王金
    蓮於警詢時之證述情節大致相符，並有行政院衛生署豐原醫
    院診斷證明書一份在卷可資憑佐，是被告二人前開自白，核
    均與事實相符，堪信屬實。事證明確，被告二人傷害之犯行
    ，堪以認定。
二、核被告丙○○、甲○○所為，均係犯刑法第二百七十七條第
    一項之傷害罪。被告二人所為上開傷害犯行，有犯意聯絡及
    行為分擔，為共同正犯。又被告二人均係以單一之傷害犯意
    ，單一之行為，賡續侵害告訴人乙○○之身體法益，縱令渠
    等多次之傷害舉動，均已與傷害罪之構成要件相符，但在行
    為人主觀上對其各個舉動，不過係利用同一機會，在同一時
    間就同一犯罪構成事實，本單一犯意接續進行，以實現一犯
    罪構成要件之單一行為，均應為接續犯。原判決因認被告二
    人傷害犯行事證明確，適用刑法第二十八條、第二百七十七
    條第一項、第四十一條第一項前段，罰金罰鍰提高標準條例
    第一條前段、第二條，分別判處被告丙○○、甲○○各拘役
    十日，及均諭知易科罰金之折算標準，其認事用法並無違誤
    ，量刑亦稱妥適，被告二人上訴意旨均未能具體指摘原判決
    認事用法有何疏漏或違誤之處，而對原判決提起上訴，渠等
    上訴俱均為無理由，皆應予駁回。
三、末查，被告丙○○前未曾受有期徒刑以上刑之宣告，被告甲○○前其於八十五年間因違反麻醉藥品管理條例案件，經本
    院以八十五年度易字第二九七一號判處有期徒刑四月，得易
    科罰金之宣告，執行完畢後，五年以內未曾受有期徒刑以上
    刑之宣告，此有臺灣高等法院被告前案紀錄表二份可查，又
    被告二人與告訴人業已達成和解，有本院九十五年度中小調
    字第四八號調解程序筆錄一份存卷足憑，並經本院調取該民
    事調解卷宗核閱無誤，是被告二人經此偵審程序，當俱能知
    所警惕，信無再犯之虞，本院因認對渠等所宣告之刑，咸以
    暫不執行為適當，爰均併予諭知緩刑二年，以啟自新。
據上論斷，應依刑事訴訟法第四百五十五條之一第一項、第三項
、第三百六十八條，刑法第七十四條第一款、第二款，判決如主
文。
中    華    民    國    95    年    5    月     25    日
                  刑事第六庭    審判長法  官  簡源希
                                      法  官  鄧敏雄
                                      法  官  戴博誠
上正本證明與原本無異。
本件不得上訴。
                                      書記官  鄭淑英
中    華    民    國    95    年    5    月     25    日
【附錄本案論罪科刑法條】
刑法第二百七十七條第一項：
傷害人之身體或健康者，處三年以下有期徒刑、拘役或一千元以
下罰金。


司法院資訊處製作；財團法人民間司法改革基金會備份。
